臺灣臺中地方法院行政訴訟判決
110年度交字第263號
原      告  林姿伶  
被      告  交通部公路總局台中區監理所

代  表  人  魏武盛  
上列當事人間交通裁決事件，原告不服被告民國110年6月23日彰
監四字第64-GDH538688號裁決書，提起行政訴訟，本院判決如下
：
    主  文
原告之訴駁回。
訴訟費用新臺幣參佰元由原告負擔。
    事實及理由
一、程序事項：按行政訴訟法第237 條之7 規定，交通裁決事件
    之裁判，得不經言詞辯論為之。本件屬交通裁決事件，依兩
    造所述各節及卷內資料其事證已臻明確，本院認無經言詞辯
    論之必要，爰不經言詞辯論而為判決。
二、事實概要：原告駕駛AUA-9798號自用小客車（下稱系爭車輛
    ），於民國110年4月15日18時11分許行經臺中市西屯區臺灣
    大道3段與朝富路口，因「不遵守道路交通標線之指示」違
    規行為，為臺中市政府警察局第六分局（下稱舉發機關）認
    定系爭車輛違反道路交通管理處罰條例第60條第2項第3款，
    並以第GDH538688號違規通知單對原告舉發。被告續於110年
    6月23日以彰監四字第64-GDH538688號裁決書（下稱原處分
    ），依道路交通管理處罰條例第60條第2項第3款及「違反道
    路交通管理事件統一裁罰基準表」之規定，按期限內到案之
    基準，裁處原告第1階段罰鍰新臺幣（下同）900元，原告不
    服，提起本件行政訴訟。
三、原告主張略以：當時本人所駕駛之系爭車輛因紅燈標示停在
    白線內，詎料，望見前方車輛皆在行進中，本人不敢怠慢也
    放開煞車往前滑行一個車身即把眼光放至上方，方知尚未轉
    為綠燈，即刻停住不敢再驅車行駛，上述為照片之真實事證
    。非為「不遵守道路交通標線之指示」，若不遵守即一開始
    就不遵守，此動作亦為駕駛人駕駛車輛之合理預期生理反應
    ，非故意挑釁交通規則，如此便要受舉發機關開罰，民眾檢
    舉浮濫反使行政機關原有行政裁量、微罪不舉空間喪失、法
    令是否務實？有無過多微罪處罰規定？舉發機關是否有考量
    相互監視的檢舉造成社會對立，不利長遠發展等語，並聲明
    ：原處分撤銷，訴訟費用由被告負擔。
四、被告答辯則以：
  ㈠按道路交通管理處罰條例第7條第1項規定：「道路交通管理
    之稽查，違規紀錄，由交通勤務警察，或依法令執行交通稽
    查任務人員執行之」，另違反道路交通管理事件統一裁罰基
    準及處理細則第6條第2項規定：「公路主管及警察機關就其
    主管業務，查獲違反道路交通管理之行為者，應本於職權舉
    發或處理之」。
  ㈡次按「駕駛人駕駛車輛、大眾捷運系統車輛或行人在道路上
    ，應遵守道路交通標誌、標線、號誌之指示、警告、禁制規
    定，並服從執行交通勤務之警察或依法令執行指揮交通及交
    通稽查任務人員之指揮。」、「駕駛人駕駛汽車，應遵守道
    路交通標誌、標線、號誌之指示，並服從交通指揮人員之指
    揮。」、「汽車駕駛人，駕駛汽車不遵守道路交通標誌、標
    線、號誌之指示，而本章各條無處罰之規定者，處新臺幣90
    0元以上1,800元以下罰鍰。」，道路交通管理處罰條例第4
    條第2項及第60條第2項第3款、道路交通安全規則第90條前
    段分別定有明文。另依違反道路交通管理事件統一裁罰基準
    及處理細則第2條第2項所附統一裁罰基準表規定，不遵守道
    路交通標誌、標線、號誌之指示，期限內到案聽候裁決者，
    處罰鍰900元。
  ㈢復按「禁制標線，用以表示道路上之遵行、禁止、限制等特
    殊規定，告示車輛駕駛人及行人嚴格遵守。」、「禁制標線
    區分如下：二、橫向標線：停止線。」、「停止線，用以指
    示行駛車輛停止之界限，車輛停止時，其前懸部分不得伸越
    該線。」、「車輛面對圓形紅燈表示禁止通行，不得超越停
    止線或進入路口。」，道路交通標誌標線號誌設置規則第14
    8條第2款、第164條第1 項第2款、第170條第1項、第206條
    第5款第1目亦有明文，是以，駕駛人駕車行經有燈光號誌管
    制之交岔路口，遇號誌顯示「圓形紅燈」時，應依圓形紅燈
    號誌之指示停止，不得超越停止線或進入路口。
  ㈣另交通部82年4月22日交路字第009811號函釋略以：「二、為
    促使駕駛人回歸於對標線之認知，同時兼顧執法技術層面與
    大眾接受程度，茲將面對圓形紅燈時超越停止線或闖紅燈之
    認定敘述如后提供參考：（二）有繪設路口範圍者：車輛無
    視於紅燈警示，有穿越路口之意圖，而車身已伸入路口範圍
    亦視同闖紅燈；若僅伸越停止線而未達路口範圍者，則視為
    不遵守標線指示。（三）無繪設路口範圍者：以車輛無視於
    紅燈號誌，而有穿越路口之企圖，其車身並已伸越停止線並
    足以妨害其他方向人（若有行人穿越道）、車通行者亦以闖
    紅燈論處；若僅車身伸越停止線則以不遵守標線指示視之」
    。
  ㈤查原告於110年4月15日18時11分許，駕駛車牌號碼000-0000
    號自用小客車，行經臺中市西屯區臺灣大道3段與朝富路口
    時，因有「不遵守道路交通標線之指示」之違規行為，經臺
    中市政府警察局第六分局市政派出所填製中市警交字第GDH5
    38688號違規通知單逕行舉發，本案既有警員110年5月14日
    填單之第GDH538688號違規通知單、臺中市政府警察局第六
    分局110年6月7日中市警六分交字第1100072689號函、採證
    相片及光碟1份在卷可佐，違規事實應堪認定等語，並聲明
    ：原告之訴駁回，訴訟費用由原告負擔。
五、本院之判斷：
  ㈠按「停止線，用以指示行駛車輛停止之界限，車輛停止時，
    其前懸部分不得伸越該線。」、「汽車駕駛人，駕駛汽車有
    下列情形之一，而本章各條無處罰之規定者，處新臺幣9百
    元以上1 千8 百元以下罰鍰：三、不遵守道路交通標誌、標
    線、號誌之指示。」道路交通安全規則第107條第1項前段、
    道路交通管理處罰條例第60條第2項第3款分別定有明文。又
    依違反道路交通管理事件統一裁罰基準表之規定，不遵守道
    路交通標誌、標線、號誌之指示，期限內繳納罰鍰或到案聽
    候裁決者，統一裁罰基準900元。
  ㈡查本件如事實概要所述之情事，有舉發機關第GDH000000 號
    舉發違反道路交通管理事件通知單、舉發機關110年6月7日
    中市警六分交字第1100072689號函、檢舉民眾行車紀錄器擷
    圖、原處分、送達證書、採證光碟等資料附卷可稽（見本院
    卷第51、61-65頁），堪信為真實。
  ㈢經本院勘驗調查舉發機關提供之採證光碟，製成勘驗筆錄附
    卷為證（見本院卷第77頁），勘驗結果為：檢舉民眾行車紀
    錄器畫面時間2021/04/15 18：11：31時至18：11：38時，
    檢舉民眾車輛（下稱該車）於臺中市西屯區臺灣大道三段往
    東南方向與朝富路口之內側車道等停紅燈，該車右前方即中
    線車道上有一台AUA-9798號自用小客車（下稱系爭車輛）亦
    在等停紅燈，18：11：39時至18：11：42時，該路口號誌仍
    為紅燈，系爭車輛車身超越停止線並行駛接近枕木紋行人穿
    越道（即暫停於停止線與枕木紋行人穿越道之間）。查原告
    駕駛系爭車輛，於路口行向號誌已顯示為紅燈，依上開規定
    說明，不得前行超越停止線進入路口，惟原告卻於紅燈時將
    系爭車輛往前行駛，系爭車輛前懸超越停止線，之後又於路
    口號誌為紅燈時，將車輛緩緩往前行，處於停止線與枕木紋
    行人穿越道之間，縱非出於故意，亦有可歸責之過失事由，
    自構成道路交通管理處罰條例第60條第2 項第3 款「不遵守
    道路交通標線之指示」之違規行為。是原告主張並非一開始
    停紅燈即違反標示，舉發機關未顧及當下情勢，審查不欠周
    延云云，自不足採。
六、綜上所述，原告違規事證明確，被告依法所為原處分並無違
    誤，原告訴請撤銷，為無理由，應予駁回。
七、本件第一審裁判費為300 元，應由原告負擔，爰確定第一審
    訴訟費用額如主文第2 項所示。
據上論結，本件原告之訴為無理由，依行政訴訟法第237 條之7
、第98條第1 項前段、第237 條之8 第1 項，判決如主文。
中　　華　　民　　國　　111 　年　　2 　　月　　9 　　日
　　　　　　　　　行政訴訟庭　法　官　楊萬益
上為正本係照原本作成。
如不服本判決，應於判決送達後20日內，向本院提出上訴狀並表
明上訴理由（原判決所違背之法令及其具體內容或依訴訟資料可
認為原判決有違背法令之具體事實），其未載明上訴理由者，應
於提出上訴後20日內向本院補提理由書（上訴狀及上訴理由書均
須按他造人數附繕本，如未按期補提上訴理由書，則逕予駁回上
訴），並應繳納上訴裁判費新臺幣750元。
中　　華　　民　　國　　111 　年　　2 　　月　　9 　　日
　　　　　　　　　　　　　　　書記官　林柏名